【裁判字號】    99,易,770
【裁判日期】    990521
【裁判案由】    傷害等
【裁判全文】
臺灣臺北地方法院刑事判決               99年度易字第770號
公  訴  人  臺灣臺北地方法院檢察署檢察官
被      告  乙○○
上列被告因傷害等案件，經檢察官提起公訴（98年度偵字第2859
4 號），本院判決如下：
    主  文
乙○○犯恐嚇危害安全罪，處拘役拾伍日，如易科罰金，以新臺
幣壹仟元折算壹日，緩刑貳年。
其餘被訴傷害、公然侮辱罪部分均不受理。
    事  實
一、乙○○係臺北市大安區○○○路○段218 號「99音樂餐廳」
    之服務人員，於民國98年9 月16日晚間8 時30分許，在上址
    餐廳門口外，見甲○○偕女友自該店經過，誤以為二人插隊
    ，彼此發生爭執後，竟基於恐嚇之犯意，在上開場所，對甲
    ○○揚言：「我叫Michael ，以後在南區我見你一次打一次
    」等語，足使甲○○心生畏懼。
二、案經甲○○訴由臺北市政府警察局大安分局報請臺灣臺北地
    方法院檢察署檢察官偵查起訴。
    理  由
壹、有罪部分：
一、上揭犯罪事實，業據被告乙○○於於本院審理時坦承不諱，
    核與告訴人甲○○於偵查中指證之情節相符，並經證人李宜
    錦、史志揚於偵查中證述明確，復有診斷證明書、告訴人提
    出之蒐證光碟1 張、錄音譯文及臺灣臺北地方法院檢察署檢
    察官勘驗筆錄附卷可稽，足認被告之自白與事實相符。本案
    事證明確，被告前揭恐嚇犯行堪以認定，應依法論科。
二、核被告所為，係犯刑法第305 條之恐嚇危害安全罪。爰審酌
    被告與告訴人因插隊問題發生糾紛，不思以理性方式處理，
    而以前揭言詞恐嚇告訴人，行為誠屬非是，惟念及被告並無
    犯罪前科，素行尚可，犯後已認錯並坦承犯行，且與告訴人
    達成和解，及其犯罪手段、生活狀況、所生危害等一切情狀
    ，量處如主文所示之刑，並諭知易科罰金之折算標準。又被
    告前未曾因故意犯罪而受有期徒刑以上刑之宣告，此有臺灣
    高等法院被告前案紀錄表存卷可參，其犯後已坦承犯行，並
    與被害人達成和解，應有悔悟之意，經此偵審程序及科刑之
    教訓後，應能知所警惕，信無再犯之虞，故本院認被告所受
    宣告之刑，以暫不執行為適當，爰併予諭知被告緩刑2 年，
    以勵自新。
貳、公訴不受理部分：
一、公訴意旨另以：被告乙○○於前揭時地，除恐嚇告訴人甲○
    ○外，另基於傷害之犯意，徒手推擠甲○○之雙手肘約10餘
    公尺，並推倒在地上，導致甲○○受有右手長條瘀傷3 處、
    左手長條瘀傷2 處及右大腿長條瘀傷等傷害；復基於公然侮
    辱之犯意，在上開不特定人得以共見共聞之場所，辱罵甲○
    ○：「操你媽的」、「幹」、「fuck」等語，足以貶損甲○
    ○之名譽。因認被告另涉犯刑法第277 條第1 項之傷害罪、
    同法第309條第1 項之公然侮辱罪嫌。
二、按告訴乃論之罪，告訴人於第一審辯論終結前，得撤回其告
    訴；又告訴乃論之罪，其告訴經撤回者，應諭知不受理之判
    決，且得不經言詞辯論為之，刑事訴訟法第238 條第1 項、
    第303 條第3 款、第307條分別定有明文。
三、查本件被告因傷害、公然侮辱案件，經檢察官起訴認被告係
    犯刑法第277 條第1 項之傷害罪、同法第309 條第1 項之公
    然侮辱罪，依刑法第287 條前段、第314 條之規定，均須告
    訴乃論。茲因告訴人於本院審理中與被告達成和解，且撤回
    本件告訴，此有刑事撤回告訴狀及本院公務電話紀錄各1 份
    在卷可稽，揆諸前開說明，爰不經言詞辯論，就被告被訴傷
    害及公然侮辱罪部分，均逕為諭知不受理之判決。
據上論斷，應依刑事訴訟法第284 條之1 、第299 條第1 項前段
、第303 條第3 款、第307 條，刑法第305 條、第41條第1 項前
段、第74條第1 項第1 款，刑法施行法第1 條之1 ，判決如主文
。
本案經檢察官呂俊儒到庭執行職務
中    華    民    國    99    年    5     月    21    日
                  刑事第十九庭  法  官  吳俊龍
上正本證明與原本無異。
如不服本判決應於收受送達後10日內向本院提出上訴書狀，並應
敘述具體理由；其未敘述上訴理由者，應於上訴期間屆滿後20日
內向本院補提理由書（均須按他造當事人之人數附繕本）「切勿
逕送上級法院」。
                                書記官  劉俊源
中    華    民    國    99    年    5     月    21    日
附論罪科刑依據之法條：
中華民國刑法第305條
（恐嚇危害安全罪）
以加害生命、身體、自由、名譽、財產之事，恐嚇他人致生危害
於安全者，處2 年以下有期徒刑、拘役或3 百元以下罰金。

司法院資訊處製作；財團法人民間司法改革基金會備份。
